【裁判字號】    97,訴,96
【裁判日期】    970526
【裁判案由】    第三人異議之訴
【裁判全文】
臺灣屏東地方法院民事判決                97年度訴字第96號
原      告  丙○○
被      告  乙○○
訴訟代理人  甲○○
當事人間請求第三人異議之訴事件，本院於民國97年5月19日言
詞辯論終結，判決如下：
    主  文
原告之訴駁回。
訴訟費用由原告負擔。
    事實及理由
一、原告主張：
    原告之母蘇廖金蚊與被告並無借貸關係，被告竟向本院聲請
    核發96年度促字第8458號支付命令，蘇廖金蚊因不識字未於
    法定期間提出聲明異議，支付命令因而確定，本院於96年8
    月6 日核發確定證明書，經蘇廖金蚊提出抗告，竟遭駁回。
    嗣被告以上開支付命令及確定證明書聲請強制執行，並經本
    院民事執行處以96年度執助字第359 號清償債務事件，調假
    扣押卷欲拍賣已查封之原告與蘇廖金蚊、丙○○、蘇秀月公
    同共有屏東縣屏東市○○段1671地號土地 (下稱系爭土地)
    及418 建號即門牌號屏東市○○路262-2 號含增建部分建物
     (下稱系爭房屋)， 惟上開公同共有物，未經全體共有人之
    同意，不得查封拍賣，為此，請求撤銷支付命令及確定證明
    書，並提出第三人異議之訴。並聲明：(一)本院96年度促字第
    8458號支付命令及確定証證明書應予撤銷；(二)本院96年度執
    助字第359 號清償債務事件所為之強制執行程序應予撤銷。
二、被告方面：
    被告否認債權不實，本件強制執行事件僅查封訴外人蘇廖金
    蚊就系爭土地及房屋之公同共有權利，未查封原告權利，原
    告不得提出第三人異議之訴。並聲明: 原告之訴駁回。
三、按債務人對於支付命令未於法定期間合法提出異議者，支付
    命令與確定判決有同一之效力。民事訴訟法第521 條第1 項
    定有明文，原告對訴外人蘇廖金蚊收受支付命令未於法定期
    間合法提出異議一節業已自認 (見本院卷第52頁)， 系爭支
    付命令與確定判決有同一之效力，本院依法核發確定證明書
    ，自無何違誤，原告聲明: 本院96年度促字第8458號支付命
    令及確定証明書應予撤銷，尚屬無據，應予駁回。
四、按公同共有物未分割前，公同共有人中一人之債權人，雖不
    得對於公同共有物聲請強制執行，而對於該公同共有人公同
    共有之權利，得請求執行，有司法院院字第1054號解釋可稽
    。本件聲請人聲請查封拍賣債務人對於上開土地公同共有之
    權利，自無不合，最高法院96年度台聲字第221 號裁定參照
    。本件強制執行係查封訴外人蘇廖金蚊對系爭土地及房屋之
    公同共有權利等情 (見本院卷第64頁)， 業為原告所自認，
    並經調取本院民事執行處96年度執助字第359 號清償債務事
    件全卷核閱無訛，原告對系爭土地及房屋固有公同共有權利
    ，惟本件係查封訴外人蘇廖金蚊對系爭土地及房屋之公同共
    有權利，並未影響其公同共有權利，原告就執行標的物無有
    足以排除強制執行之權利，自不得依強制執行法第15條提起
    第三人異議之訴，原告聲明: 本院96年度執助字第359 號清
    償債務事件所為之強制執行程序應予撤銷，亦屬無據，應予
    駁回。
五、結論：本件原告之訴為無理由。依民事訴訟法第78條，判決
    如主文。
中    華    民    國    97    年    5     月    26    日
                  民事第二庭    法  官  阮世賢
正本係照原本作成。
如對本判決上訴，須於判決送達後20日內向本院提出上訴狀。
                                書記官  粘嫦珠
中    華    民    國    97    年    5     月    26    日


司法院資訊處製作；財團法人民間司法改革基金會備份。
